【裁判字號】    90,上易,755
【裁判日期】    900829
【裁判案由】    傷害
【裁判全文】
臺灣高等法院臺南分院刑事判決              九十年度上易字第七五五號      Ｇ
      上  訴  人
      即  被  告  乙  ○  ○
右上訴人因傷害案件，不服臺灣台南地方法院九十年度易字第二八五號中華民國九十
年三月二十日第一審判決（起訴案號：臺灣台南地方法院檢察署八十九年度偵緝字第
八二七號），提起上訴，本院判決如左：
      主      文
原判決撤銷。
乙○○無罪。
      理      由
一、公訴意旨以：被告乙○○係楊佳鴛之夫，甲○○於八十九年三月二十二日下午至
    台南縣新市鄉大社村益瑞砂石場前，楊佳鴛所經營之檳榔攤向楊佳鴛購買啤酒而
    藉機以言語調戲楊佳鴛。砂石場之人員見狀，即通知楊佳鴛之兄楊國明及乙○○
    。乙○○聞訊前來，即手持檳榔刀基於傷害之犯意朝甲○○砍下，致其頭部頭皮
    約五公分之裂傷，案經甲○○告訴，因認被告乙○○涉犯刑法第二百七十七條第
    一項之傷害罪。
二、公訴人認被告乙○○（下稱被告）傷害係以：被害人甲○○於警局及偵查中之
    供述警員黃啟彰證稱被告於本件案發後即行方不明楊佳鴛被調戲惟有其夫即
    被告始會對甲○○出手等情為論據。訊據被告矢口否認傷害之犯行，辯稱：案發
    時伊在高雄甲仙山上工作，並不在現場云云。
三、經查：被害人甲○○頭部外傷頭皮裂傷約五公分，固有財團法人奇美醫院診斷證
    明書可稽。經本院函詢該院結果據覆稱：甲○○於八十九年三月二十二日十九時
    四十五分許至該院急診，主訴被人以磚塊打傷頭部。經檢查發現其左頂頭部裂傷
    約五公分。傷口並非平坦整齊，所以推測傷口不是銳器所造成，有該院（九十）
    奇醫字第三七三九號病歷摘要表可憑。甲○○於就醫時陳述之被害情形既與其於
    警局及偵審中所稱為被告手持檳榔刀所刺不同，而其傷勢又顯非檳榔刀之銳器所
    致，已如前述。是其在警局及偵審中指訴其傷勢係被被告手持檳榔刀所傷，尚屬
    無稽。又甲○○自警局以迄原審審理時並未曾當面或當庭指認被告，本院調查時
    命其當庭指認是否被告所為，據供稱：是像他這個樣子，時間太久已記不清，不
    敢確定等語。而經本院當庭勘驗，其在偵查中所指被告係照片中之第三人又顯然
    錯誤（檢察官曾以四組人像供甲○○指認被告係四組照片中之哪一人，被告之人
    像應係編號一之照片，甲○○竟稱被告照片係人像編號三）。且其在警局所憑以
    指認對其傷害之人即係被告之口卡，復甚為模糊不清，（警卷所附口卡簡直無從
    辨認）是其在警局及偵查中之指訴，自難以憑信。
四、姑不論被告所辯是否可採，本件依上開事證，已足認並無積極之證據，足以證明
    被告犯罪，原審未予詳查，而為有罪之諭知，尚有未合，被告否認犯罪，上訴指
    摘原判決不當，為有理由，爰將原判決撤銷，並另為無罪之諭知。
據上論結，應依刑事訴訟法第三百六十九條第一項前段、第三百六十四條、第三百零
一條第一項判決如主文。
本案經檢察官曾顯智到庭執行職務。
中    華    民    國      九十      年      八      月        廿九      日
                                  臺灣高等法院臺南分院刑事第三庭
                                      審判長法官  黃    崑    宗
                                            法官  林    勝    木
                                            法官  莊    俊    華
右正本證明與原本無異。
不得上訴。
                                      法院書記官  徐    瑞    清
中    華    民    國      九十      年      八      月        三十      日


司法院資訊處製作；財團法人民間司法改革基金會備份。
